臺灣新竹地方法院刑事裁定　
                                     110年度撤緩字第17號
聲  請  人  臺灣新竹地方檢察署檢察官
受  刑  人  王柏凱




上列聲請人因受刑人犯詐欺罪，聲請撤銷緩刑之宣告（110年度
執聲字第102號），本院裁定如下：
    主  文
聲請駁回。
    理  由
一、聲請意旨略以：查受刑人因犯詐欺案件，經本院於民國107
    年2月9日以106年度簡上字第51號（105年度偵字第7804號）
    判決判處有期徒刑8月，同時宣告緩刑3年，於107年2月9日
    確定。惟其於緩刑期前即105年5月5日及106年5月2日（聲請
    書誤載為106年5月12日，應予更正）更犯業務侵占罪兩次，
    經本院於109年9月30日以108年度易字第105號判決分別判處
    有徒刑6月、6月，應執行有期徒刑8月（聲請意旨誤載為判
    處有期徒刑8月，應予更正），於109年11月16日確定。足認
    原宣告之緩刑難收其預期效果，而有執行刑罰之必要。核該
    受刑人所為已造成他人財產法益之侵害，顯乏尊重他人財產
    權之概念，經通緝後於緝獲始歸案，難認受刑人品行及犯後
    態度良好，足認原宣告之緩刑難收其預期效果，而有執行刑
    罰之必要。綜觀受刑人之舉已合於刑法第75條第1項第2款所
    定撤銷緩刑宣告之原因，爰依刑事訴訟法第476 條規定聲請
    撤銷等語。
二、按受緩刑之宣告，而有緩刑前因故意犯他罪，而在緩刑期內
    受逾6 月有期徒刑之宣告確定者，撤銷其宣告，刑法第75條
    第1 項第2 款定有明文。前述條文所稱之「宣告」，應指宣
    告之本刑而言，最高法院65年度第一次刑庭庭推總會議決議
    （一）可資參照。且觀諸95年7 月1 日修正實施之刑法第75
    條修正理由，亦以緩刑期間後案所受刑之宣告，是否不得易
    科罰金一事，作為當然撤銷緩刑與否之決定標準。因此，緩
    刑期內所受後案之宣告本刑，如未逾有期徒刑6 月，即不得
    依上開規定逕行撤銷緩刑，至於後案數罪併罰時所定之執行
    刑如何，並非所問。查被告前案經本院以106年度簡上字第5
    1號判決諭知緩刑之宣告後，於後案之本院108年度易字第10
    5號判決中，所受宣告之本刑均未逾有期徒刑6 月，且不論
    宣告刑或執行刑，皆可易科罰金，有上開刑事判決書、臺灣
    高等法院被告前案紀錄表附卷可憑，是依上述說明，本件尚
    不得適用刑法第75條第1 項第2 款規定逕予撤銷緩刑，聲請
    意旨容有誤會，合先敘明。 
三、次按受緩刑之宣告，於緩刑前因故意犯他罪，而在緩刑期內
    受六月以下有期徒刑、拘役或罰金之宣告確定，足認原宣告
    之緩刑難收其預期效果，而有執行刑罰之必要者，得撤銷其
    宣告，刑法第75條之1 第1 項第1 款定有明文。惟被告受緩
    刑宣告後，如欲撤銷其緩刑宣告，除需被告合於刑法第75條
    之1第1 項所規定之4 款法定事由外，尚須以「足認原宣告
    之緩刑難收其預期效果，而有執行刑罰之必要者」，法院始
    「得」依職權裁量撤銷之；法院於上揭「得」撤銷緩刑之情
    形，法官應依職權本於合目的性之裁量，妥適審酌被告所犯
    前後數罪間，關於法益侵害之性質、再犯之原因、違反法規
    範之情節是否重大、被告主觀犯意所顯現之惡性及其反社會
    性等情，是否已使前案原為促使惡性輕微之被告或偶發犯、
    初犯改過自新而宣告之緩刑，已難收其預期之效果，而確有
    執行刑罰之必要，此與刑法第75條第1 項所定2 款要件有一
    具備，即毋庸再行審酌其他情狀，應逕予撤銷緩刑之情形不
    同。
四、經查，本件受刑人前於106年間，因詐欺案件，經本院於106
    年2月17日以105年度竹北簡字第558號判決分別判處有期徒
    刑5月、5月，應執行有期徒刑8月，上訴後經本院於107年2
    月9日以106年度簡上字第51號判決撤銷原判，改判處有期徒
    刑5月、5月，應執行有期徒刑8月，同時宣告緩刑3 年，於1
    07年2月9日確定。而受刑人於緩刑期前之105年5月5日、106
    年5月2日更犯業務侵占罪，經本院於109年9月30日以108年
    度易字第105號判決分別判處有期徒刑6月、6月，應執行有
    期徒刑8月，並於109年11月16日確定等情，有卷附各該判決
    書及臺灣高等法院被告前案紀錄表可稽。本件聲請人聲請撤
    銷緩刑，除提出上揭二案之刑事判決外，雖記載受刑人所為
    已造成他人財產法益之侵害，顯乏尊重他人財產權之概念，
    經通緝後於緝獲始歸案，難認受刑人品行及犯後態度良好，
    惟未見聲請人提出「原宣告之緩刑難收其預期效果」之說明
    ，而有執行刑罰必要之具體事實，自不得僅因受刑人於緩刑
    前因故意犯他罪，而在緩刑期內受6 個月以下之有期徒刑之
    宣告確定，即推認原緩刑宣告難收預期效果而有執行刑罰之
    必要。況受刑人後案於105年5月5日之業務侵占犯行距前案
    於105年4月22、23日之詐欺犯行僅相隔不過二週，而後案2
    次業務侵占犯行，均係於前案詐欺判決確定前所為，要無從
    據此認定受刑人受緩刑之寬典後，有不知悔悟自新，該緩刑
    難收其預期效果，而有執行刑罰之必要之情形。綜上，本件
    尚不足以認定受刑人所受緩刑宣告難收其預期效果，而有非
    經入監執行無以懲戒或矯正之情形。是聲請人執此聲請撤銷
    受刑人該案之緩刑宣告，於法尚有未合，應予駁回。
五、爰依刑事訴訟法第220 條，裁定如主文。
中    華    民    國   110    年    2     月    4    日
                  刑事第五庭  法  官   林涵雯
以上正本證明與原本無異。
如不服本裁定，應於裁定送達後5日內向本院提出抗告狀。
中　　華　　民　　國　　110 　年　　2 　　月　　4 　　日
                              書記官   郭家慧